【裁判字號】    98,勞訴,115
【裁判日期】    981021
【裁判案由】    確認僱傭關係存在等
【裁判全文】
臺灣臺中地方法院民事裁定             98年度勞訴字第115號
原      告  甲○○
上列原告與被告大綜電腦系統股份有限公司間請求確認僱傭關係
存在事件，本院裁定如下：
    主  文
原告應於收受本件裁定後五日內補繳裁判費新臺幣肆萬零伍佰零
壹元。
    理  由
一、按以一訴主張數項標的者，其價額合併計算之。但所主張之
    數項標的互相競合或應為選擇者，其訴訟標的價額，應依其
    中價額最高者定之，民事訴訟法第77條之2第1項定有明文。
    次按確認僱傭關係存在或不存在之訴，其訴訟標的屬財產權
    訴訟，法院應依民事訴訟法第77條之1規定核定其訴訟標的
    之價額（最高法院89年度臺上字第574號判決意旨參照）。
    再按因定期給付或定期收益涉訟，以權利存續期間之收入總
    數為準；期間未確定時，應推定其存續期間。但其期間超過
    10年者，以10年計算，為民事訴訟法第77條之10所明文。
二、本件原告起訴請求：(一)先位聲明：1.確認原告與被告間之僱
    傭關係存在。2.被告應給付原告自民國96年7月27日起至99
    年7月26日止之薪資、勞工保險費、全民健康保險費、勞保
    退休金、未休特休假之工資、精神慰撫金等合計新臺幣（下
    同）1,477,103元，及自起訴狀繕本送達翌日起至清償日止
    ，按年息5%計算之利息。3.願供擔保請准宣告假執行。(二)備
    位聲明：被告應給付原告資遣費、失業給付、提早就業獎助
    津貼、職業訓練生活津貼等合計359,006元，及自起訴狀繕
    本送達翌日起至清償日止，按年息5%計算之利息。原告前開
    先備位聲明，核屬以一訴主張之數項標的互相競合或應為選
    擇，揆之首揭說明，其訴訟標的價額，應依其中價額最高者
    定之。經查：(一)先位聲明部分：1.第1項部分：原告主張其
    受僱於被告，每月薪資為31,132元，原告與被告間並無特定
    之僱傭期間，然被告竟於96年7月27日違法終止雙方勞動契
    約等語。則兩造間既無特定之僱傭期間，而原告為56年4月
    生，尚可工作之期間超過10年，揆諸前開說明，原告之權利
    存續期間自應以10年為計算基準。是本件原告訴之聲明第1
    項確認原告與被告間僱傭關係存在之訴訟標的價額核定為3,
    735,840元（31,132元×12月×10年＝3,735,840元）。2.第
    2項部分：(1)原告請求被告給付薪資1,120,752元、勞保退休
    金68,688元、未休特休假之工資41,157元部分，為訴之聲明
    第1項確認之訴之實質給付內容，不另計訴訟標的價額。(2)
    原告請求被告給付勞工保險費14,882元、全民健康保險費15
    ,624元、精神慰撫金216,000元，則非屬訴之聲明第1項確認
    之訴之實質給付內容，應另計訴訟標的價額。3.綜上，先位
    聲明部分之訴訟標的價額經核定為3,982,346元（3,735,840
    元＋14,882元＋15,624元＋216,000元）。(二)備位聲明部分
    之訴訟標的金額為359,006元。準此，本件訴訟標的價額應
    以先位聲明之訴訟標的價額較高，故以先位聲明之訴訟標的
    核定價額。
三、綜上所述，本件訴訟標的價額經核定為3,982,346元，依民
    事訴訟法第77條之13規定，應繳裁判費40,501元。茲限原告
    於收受本裁定後5日內補繳，如逾期未補繳，即駁回本件訴
    訟。
中    華    民    國    98    年    10    月    21    日
                  民事第三庭    審判長法  官  許秀芬
                                      法  官  林慧貞
                                      法  官  黃佳琪
正本係照原本作成。
關於訴訟標的價額核定部分，如不服本裁定，應於送達後10日內
向本院提出抗告狀並表明抗告理由（須繳裁判費1千元，並附抗
告狀繕本）；其餘部分，不得抗告。
中    華    民    國    98    年    10    月    21    日
                                      書記官


司法院資訊處製作；財團法人民間司法改革基金會備份。
